臺灣臺南地方法院民事裁定          100年度司財管字第142號
聲  請  人  臺灣中小企業銀行股份有限公司
法定代理人  羅澤成
代  理  人  白燿榮
上列聲請人為被繼承人洪益來向本院聲請選任遺產管理人事件，
本院裁定如下：
    主  文
選任林瑞成律師為被繼承人洪益來(男，民國三十八年七月一日
生，身分證統一編號：Ｚ000000000，民國九十九年七月十二死亡
，死亡前最後住所：臺南市○區○○里○○鄰○○○路五號)之
遺產管理人。
聲請程序費用新臺幣壹仟元由被繼承人洪益來之遺產負擔。
    理  由
一、按繼承開始時，繼承人之有無不明者，由親屬會議於一個月
    內選定遺產管理人，並將繼承開始及選定遺產管理人之事由
    ，向法院報明；無親屬會議或親屬會議未於前條所定期限內
    選定遺產管理人者，利害關係人或檢察官，得聲請法院選任
    遺產管理人，並由法院依前項規定為公示催告；公示催告期
    限屆滿，無繼承人承認繼承時，其遺產於清償債權，並交付
    遺贈物後，如有剩餘，歸屬國庫，民法第1177條、第1178
    條第2項、第1185條分別定有明文。
二、本件聲請意旨略以：被繼承人洪益來為聲請人之債務人，惟
    被繼承人於民國99年7月12日死亡，其法定繼承人均已拋棄
    繼承，無法依同法第1177條選任遺產管理人，致聲請人之權
    利無法行使，故聲請人以利害關係人身分向法院聲請為被繼
    承人洪益來選任遺產管理人等語。
三、經查：聲請人主張之前開事實，業據提出被繼承人洪益來除
    戶謄本1件、本院99年6月3日南院龍99司執廉字第39490號債
    權憑證影本1件附卷為憑。並經本院依職權調閱本院99年度
    司繼字第1632號拋棄繼承事件卷宗核閱綦詳，是聲請人之主
    張應足採信。又查被繼承人洪益來死亡後，其法定繼承人皆
    已依法拋棄繼承權經本院准予備查，且未準用民法第1177條
    之規定選定遺產管理人，而被繼承人洪益來為聲請人之債務
    人，故聲請人以利害關係人之身分聲請選任被繼承人洪益來
    之遺產管理人，核與上開規定並無不合，應予准許。
四、再查，關於選任林瑞成律師為被繼承人之遺產管理人部份，
    本院以100年12月20日南院勤家惠100年度司財管字第142號
    函詢林瑞成律師擔任本件遺產管理人之意願，林瑞成律師於
    100年12月26日回覆本院願意擔任被繼承人洪益來之遺產管
    理人，有民事陳報狀1件在卷足徵。經本院審酌認律師具有
    法律專業知識及能力，且與被繼承人洪益來所遺遺產間無利
    害關係，若由其擔任本事件之遺產管理人，定能秉持其專業
    倫理擔當此具公益性質之職務，並順利達成管理保存及清算
    遺產之任務。執此，本院認為由林瑞成律師擔任被繼承人洪
    益來之遺產管理人，應屬妥適，爰裁定如主文。
五、依非訟事件法第157條，裁定如主文。
中    華    民    國   100    年    12    月    30    日
                  家事法庭    司法事務官  林可婷
以上正本係照原本作成。
如對本裁定抗告須於裁定送達後10日內向本院提出抗告狀，並應
繳納抗告費新臺幣1,000元整。
中    華    民    國   101    年    1     月    2     日
                              書  記  官  楊琄琄